臺灣桃園地方法院刑事判決　　　　　　　 94年度訴字第359號
公　訴　人　臺灣桃園地方法院檢察署檢察官
被　　　告　戊○○　男　36歲.
　　　　　　　　　　國民
指定辯護人　本院公設辯護人丙○○
　　　　　　　　　　　　　乙○.
　　　　　　　　　　　　　甲○.
上列被告因毒品危害防制條例等案件，經檢察官提起公訴（93年
度偵字第18943 號），本院判決如下：
    主  文
戊○○共同運輸第三級毒品，處有期徒刑肆年。扣案第三級毒品
愷他命驗餘含袋重二０一八．六公克（塑膠袋重二一．九六公克
），均沒收。新臺幣肆萬元，沒收之，如全部或一部不能沒收時
，以其財產抵償之。
    事  實
一、戊○○、丁○○（國民身分證統一編號：Ｚ000000000號）及
    綽號「小陳」之姓名年籍均不詳之成年男子，明知愷他命為
    毒品危害防制條例第二條第二項第三款所定之第三級毒品，
    並知愷他命為行政院公告之甲項管制進出口物品，非經許可
    不得非法運輸。戊○○因為缺錢花用，經不起丁○○一再要
    求，而於九十三年十二月一日，在台北市「豪情西餐廳」，
    經丁○○介紹而與「小陳」見面，由「小陳」告知請戊○○
    至香港攜帶愷他命毒品回國，代價為新臺幣（以下同）二十
　　萬元，並經由丁○○於當日先給付四萬元給戊○○，尾款十
  　六萬元於成功運輸毒品回國後，再由「小陳」給付，戊○○
  　應允後，隨即自行向旅行社訂好機票及香港之飯店，於九十
    三年十二月三日搭乘長榮航空班機前往香港，同日抵達香港
    後，即前往當地之「美麗華飯店」，由二名同樣要運輸愷他
    命回國之不詳姓名年籍之成年男子（無證據證明與戊○○有
    犯意聯絡及行為分擔之共同正犯關係），將預先已由不詳成
    年之人交付之扣案第三級毒品愷他命含袋重二０一八．七三
　　公克（包裝塑膠袋重二一．九六公克，驗餘含袋重二０一八
  　．六公克）轉交戊○○後，即先行搭機返國，戊○○則將前
    述毒品攜回已預訂之「恆豐酒店」住宿一晚後，翌日（及九
    十三年十二月四日）將該等毒品分為四包，再以膠帶分別綁
    在左、右腰際，及左、右小腿上，於中午搭乘長榮航空BR-8
    66號班機返回台灣，於入境時當場為內政部警政署航空警察
    局警員查獲，並扣得前述愷他命毒品。
二、案經內政部警政署航空警察局移請臺灣桃園地方法院檢察署
    檢察官偵查起訴。
    理  由
壹、證據能力部分
一、按被告之自白，非出於強暴、脅迫、利誘、詐欺、疲勞訊問
    、違法羈押或其他不正之方法，且與事實相符者，得為證據
    。刑事訴訟法第一百五十六條第一項定有明文。查被告及指
    定辯護人對於被告於審判外之警詢及偵查自白筆錄，均未爭
    執有前述不正訊問之事由，是被告審判外之自白筆錄具任意
    性，具證據能力。
二、末按法院或檢察官得囑託醫院、學校或其他相當之機關、團
    體為鑑定，或審查他人之鑑定，並準用（刑事訴訟法，以下
    同）第二百零三條至第二百零六條之一之規定；其須以言詞
    報告或說明時，得命實施鑑定或審查之人為之。第一百六十
    三條第一項、第一百六十六條至第一百六十七條之七（交互
    詰問相關規定）、第二百零二條（鑑定人應於鑑定前具結）
    之規定，於前項由實施鑑定或審查之人為言詞報告或說明之
    情形準用之。刑事訴訟法第二百零八條第一、二項定有明文
    。此即所謂「機關（團體）鑑定」之制度。另按證人、鑑定
    人依法應具結而未具結者，其證言或鑑定意見，不得作為證
    據。刑事訴訟法第一百五十八條之三，定有明文。又依據同
    法第一百八十六條第一項前段、第二百零二條規定，除法律
    有特別規定定外，證人、鑑定人於陳述或鑑定前，原則上均
    應具結，以符法律明定之調查證據程序，始符嚴格證明法則
    。有疑問者，刑事訴訟法第二百零八條可否解釋為同法第二
    百零二條之特別規定，因而排除同法第一百五十八條之三之
    適用，使得並無具結之機關（團體）鑑定，具有證據能力？
    實務多數見解似採肯定說，實務操作上向來將「機關鑑定」
    與所謂「自然人鑑定」區分，認為後者依據同法第二百零二
    條應為具結，而前者因為修正前本條規定，並無必須命實際
    為鑑定之人為具結之明文，亦無準用同法第二百零二條之規
    定，實務因而認為，於囑託機關鑑定時，縱未命該醫院實際
    為鑑定之人簽名蓋章及具結，仍不得任意指為採證違背法則
    （最高法院七十五年台上字第五五五五號判例）。又修正後
    即現行本條第一項雖增訂「得命實施鑑定或審查之人，以言
    詞報告或說明」之規定，並且於同條第二項明定實施鑑定或
    審查之人為言詞報告或說明，「準用第二百零二條（即應具
    結）」之規定。解釋上前述實務見解所認為「機關鑑定無庸
    具結」之見解仍未因本條修正而改變，僅係法院或檢察官命
    實施鑑定或審查者以言詞報告或說明時，「準用」應具結之
    規定。本院以為，不論修正前或後之規定，解釋上均未排除
    機關鑑定，其實際實施鑑定者，仍應具結之規定，換言之，
    刑事訴訟法第二百零二條之規定仍應「適用」於機關鑑定，
    理由如下：（一）所謂「機關鑑定」之制度，係立法者授權
    法院或檢察官於選任個別自然人實施鑑定之外，亦得囑託具
    公信力之專業機關、團體進行鑑定，但這並不表示鑑定人即
    為「機關、團體」，而非自然人，蓋司法機關通常無法確知
    某特定自然人具有某特定專業知識能力，惟可以囑託該特定
    專業機關團體為鑑定，該機關團體自僅得委由機關團體中之
    某位或某幾位特定自然人實施鑑定，機關或團體本身無可能
    為鑑定人，例如囑託「內政部警政署刑事警察局」為鑑定機
    關，以鑑定扣案物品是否確為何級毒品之鑑定，該局自僅能
    委由機關內具該特定專業知識之人擔任此鑑定任務，此時鑑
    定人仍為「內政部警政署刑事警察局之該特定專業人員」，
    而非「內政部警政署刑事警察局」該機關，解釋上該專業人
    員（可能為司法警察或公務員或委外之專業人士）當然應依
    刑事訴訟法第二百零二條之規定具結，豈能僅因為其任職於
    或受委託於某機關、團體，即因而免除具結之義務（相同見
    解，請參見林鈺雄教授，刑事訴訟法，上冊總則編，二００
    四年九月，四版，第四八六頁）。（二）不論修正前並無「
    準用」第二百零二條之明文，或修正後規定，鑑定後以言詞
    報告或說明時，始「準用」該條之規定，正突顯出鑑定人應
    具結，本係「直接適用」刑事訴訟法第二百零二條之結果，
    自無再藉由同法第二百零八條「準用」之餘地。現行第二百
    零八條第二項之「準用」規定，應係錯誤規定，解釋上直接
    適用同第二百零二條即可，至少該準用規定之適用，應採目
    的性限縮之適用態度，解釋上應與同法第二百零八條第一項
    為體系解釋，係指「機關或團體」該「法人本身」不用具結
    ，如當事人對於機關（團體）出具之鑑定結果不爭執，即令
    實際實施鑑定之自然人未於該機關（團體）出具之鑑定書中
    具結，該鑑定書仍具證據能力，惟如當事人任一方有所爭執
    時，即應命實際鑑定之自然人到庭陳述或報告，此時該特定
    人應係於製作書面鑑定書，即「鑑定後」具結，所以與第二
    百零二條所規定「鑑定前」之具結尚有不同，所以立法者規
    定「準用」之。（三）按鑑定之經過及其結果，應命鑑定人
    以言詞或書面報告。刑事訴訟法第二百零六條第一項定有明
    文。刑事訴訟法第一百五十九條第一項之立法理由因而認為
    鑑定人之鑑定報告書，不受傳聞法則之限制，而具證據能力
    。惟鑑定報告書通常係鑑定機關（鑑定人）於審判外所製作
    之書面，其屬審判外之陳述性質，甚為明確，同法第二百零
    六條第一項之規定，旨在規範鑑定人就其鑑定之經過及結果
    ，得以言詞或書面之方式陳述而已，亦即解釋上到庭之鑑定
    人得以言詞陳述，並輔以書面、圖表等文字說明，不應以曲
    解本條，反使得鑑定人免除其到庭接受調查程序之義務（相
    同見解參見陳運財教授，傳聞法則之理論與實踐，月旦法學
    雜誌，第九七期，第一０三頁以下）。足見該條項立法理由
    尚值商榷。解釋上機關鑑定若果如實務多數見解，一方面認
    為實際實施鑑定之人無庸具結，一方面又援用前述錯誤的立
    法理由，認為機關鑑定書為傳聞法則之例外，具有證據能力
    ，則當事人無從詰問鑑定人，其結果係同時架空嚴格證明法
    則、傳聞法則及直接審理原則，並嚴重侵害被告之訴訟權。
    是解釋上透過具結之擔保，至少可以免除侵害人民訴訟權之
    疑慮，並且適用刑事訴訟法第二百零八條第二項之例外規定
    時，應採目的性擴張之態度，解釋上除經當事人同意，或另
    符合第一百五十九條之一以下之例外規定，否則，即令曾經
    鑑定人於審判外具結，該鑑定書仍無證據能力，原則上均應
    傳喚實際實施鑑定之人到庭，於審判庭經具結後，由當事人
    針對鑑定之程序及內容等事項詰問之，如此被告憲法上之訴
    訟權始足獲得確保，該鑑定書始取得證據能力。查被告、辯
    護人對於檢察官所提出之內政部警政署刑事警察局所為鑑定
    報告之證據能力均不爭執，本院認應具證據能力，自毋庸另
    行傳喚此等實際實施鑑定之自然人。
貳、證明力部分
一、按被告或共犯之自白，不得作為有罪判決之唯一證據，仍應
    調查其他必要之證據，以察其是否與事實相符，刑事訴訟法
    第一百五十六條第二項就此定有明文。其立法目的乃欲以補
    強證據擔保自白之真實性，亦即以補強證據之存在，藉以限
    制向有「證據之王」稱號的自白在證據上之價值，質言之，
    本條項乃對於自由心證原則之限制，關於自白之證明力，採
    取證據法定原則，使自白僅具有一半之證明力，尚須另有其
    他補強證據以補足自白之證明力。而所謂「補強證據」，最
    高法院七十四年台覆字第一０號曾經加以闡釋：「指除該自
    白本身以外，其他足資以證明自白之犯罪事實確具有相當程
    度真實性之證據而言。雖其所補強者，非以事實之全部為必
    要，但亦須因補強證據與自白之相互利用，而足以使犯罪事
    實獲得確信者，始足當之」。司法院大法官議決釋字第五八
    二號解釋文後段，對於本條項所謂「其他必要之證據」，著
    有闡釋，足為刑事審判上操作「自白」與「補強證據」時之
    參考標準，茲節錄引述如下：「刑事審判基於憲法正當法律
    程序原則，對於犯罪事實之認定，採證據裁判及自白任意性
    等原則。刑事訴訟法據以規定嚴格證明法則，必須具證據能
    力之證據，經合法調查，使法院形成該等證據已足證明被告
    犯罪之確信心證，始能判決被告有罪；為避免過分偏重自白
    ，有害於真實發見及人權保障，並規定被告之自白，不得作
    為有罪判決之唯一證據，仍應調查其他必要之證據，以察其
    是否與事實相符。基於上開嚴格證明法則及對自白證明力之
    限制規定，所謂『其他必要之證據』，自亦須具備證據能力
    ，經合法調查，且就其證明力之程度，非謂自白為主要證據
    ，其證明力當然較為強大，其他必要之證據為次要或補充性
    之證據，證明力當然較為薄弱，而應依其他必要證據之質量
    ，與自白相互印證，綜合判斷，足以確信自白犯罪事實之真
    實性，始足當之」。
二、訊據被告戊○○對於前述自香港地區運輸第三級毒品愷他命
    進入我國台灣之行為，坦承不諱。核與被告之警詢及偵查訊
    問筆錄坦承運輸毒品大致相符。被告於審理期日並具結詳細
    陳述丁○○如何遊說其參與運毒，「小陳」交付四萬元由丁
    ○○轉交，以及提出「小陳」書寫與被告連絡之行動電話號
    碼之字條，及另陳述被告為解決支票即將跳票，於九十三年
    十二月三日請丁○○及「小陳」均匯款至被告帳戶之情，業
    據本院依職權函查國泰世華商業銀行確有其事，及本院查詢
    丁○○確有其人，且曾因施用毒品案件，經臺灣台北地方法
    院檢察署檢察官偵查起訴，核對年資及住址，均與被告所描
    述之「丁○○」其人相符，足認被告自白及具結後所為不利
    共犯之證言，堪信為真。又查被告為航空警察局、台北關稅
    局人員查覺其入關行動有異，於被告自九號綠線櫃檯進關後
    經警搜索查獲，扣押其以膠帶分別綁在左、右腰際，及左、
    右小腿上之四包疑似毒品，有台北關稅局扣押貨物運輸工具
    收據及搜索筆錄、被告之護照影本、旅客入出境紀錄查詢表
    各一件，及現場搜索相片、扣案毒品相片八幀附卷足證。又
    查扣案毒品經檢察官指揮司法警察選任內政部警政署刑事警
    察局為鑑定機關，鑑定結果為第三級毒品愷他命，含袋重二
    ０一八．七三公克（包裝塑膠袋重二一．九六公克），經取
    ０．一三公克鑑驗用罄，驗餘含袋重二０一八．六公克。有
    該局九十四年三月一日刑鑑字第０九三０二四二七三九號鑑
    定書影本一件在卷足證，經提示被告不爭執在卷。是被告自
    白運輸第三級毒品之犯罪事實，經與前述補強證據互核屬實
　　，足證被告之自白與事實相符。本案事證明確，被告犯行堪
  　以認定。
三、按愷他命屬毒品危害防制條例第二條第二項第三款所定之第
    三級毒品，亦為行政院依懲治走私條例合法授權公告之「管
    制物品項目及其數額」甲項第4 款所列之管制進出口物品，
    被告運輸且私運愷他命進入國境之行為，核係違反毒品危害
    防制條例第四條第一項之運輸第一級毒品罪，及另違反懲治
    走私條例第二條第一項之私運管制物品進口罪。公訴人另引
    據懲治走私條例第十二條（自大陸地區私運物品進入臺灣地
    區，或自臺灣地區私運物品前往大陸地區　者，以私運物品
    進口、出口論，適用本條例規定處斷）之規定，認被告所為
    係所謂準走私罪。惟查殊不論本條制定當時，主流民意仍處
    於「一個中國」的統一意識型態氛圍下，致有此意識型態濃
    厚之立法，單就我憲法增修條文前言即明文承認國家分裂之
    現狀，另依據增修條文第十一條之意旨，及我另制定「臺灣
    地區與大陸地區人民關係條例」之立法意旨，已明顯將中國
    （大陸）人民排除於我國法領域外，視為非我國統治、非我
    國法所適用之人民，「臺灣地區」與「中國地區」之人民，
    顯不屬同一國家之人民，此國人當無反對之理。又刑事法律
    之效力範圍，應與主權所及之現實範圍相同，我現行實際統
    治範圍無法及於中國大陸之統治領域，既為國際現實，更為
    國人所不得不認同。又按至少就香港、澳門兩地而言，香港
    、澳門「回歸」中國（大陸）後，為規範及促進台灣地區與
    香港、澳門之經貿、文化及其他關係，我特制定香港澳門關
    係條例，明定台灣地區與香港或澳門貿易，得以直接方式為
    之，並於台灣地區與大陸地區直接通信、通航或通商前，得
    視香港或澳門為第三地，排除台灣地區與大陸地區人民關係
    條例在香港、澳門之適用，此觀香港澳門關係條例第一條第
    二項、第三十五條第一項前段、第五十七條及同條例施行細
    則第二條之規定自明。且香港為世界貿易組織（ＷＴＯ）之
    會員，乃一獨立之關稅領域，香港澳門關係條例第三十五條
    第二項、第三項復規定，輸入或攜帶進入台灣地區之香港或
    澳門物品，以進口論，輸往香港或澳門之物品，以出口論，
  　分別依輸入物品、輸出物品有關法令之規定辦理。從而自香
    港、澳門私運管制物品進口逾公告數額，應逕依懲治走私條
    例第二條第一項論處，無庸引用同條例第十二條之規定。最
    高法院九十三年五月十一日第三次刑事庭會議決議，同此見
    解。是公訴人就此部分之法條適用見解容有誤解，附此敘明
    。被告持有第三級毒品之低度行為，應為運輸之高度行為所
    吸收，不另論罪。又被告以一私運行為，觸犯上述二者保護
    法益不同之罪名，屬想像競合犯，應依刑法第五十五條之規
    定，從一重之運輸第三級毒品罪處斷。另被告與丁○○、「
    小陳」成年男子間，有犯意聯絡及行為分擔，為共同正犯。
    又查被告所違反之毒品危害防制條例第四條第三項之罪，係
    最輕本刑五年以上有期徒刑之罪，屬證人保護法第二條第一
    款之刑事案件，而證人保護人第二條所列刑事案件之被告或
    犯罪嫌疑人，於偵查中供述與該案案情有重要關係之待證事
    項或其他共犯之犯罪事證，因而使檢察官得以追訴該案之其
    他共犯者，以經檢察官事先同意者為限，就其因供述所涉之
    犯罪，減輕或免除其刑。證人保護法第十四條第一項定有明
    文。指定辯護人為被告之利益主張（略以）：九十三年十二
    月十六日之偵查訊問筆錄上記載，被告供出丁○○係與「小
    陳」在餐廳，由陳姓男子開口邀約被告前往運毒，丁○○並
    交付機票、酒店之費用，足證丁○○、「小陳」男子就本案
    運輸毒品為共同正犯，偵查中即供出本案共犯丁○○，檢察
    官同意被告適用證人保護法第十四條規定等語。公訴人則認
    為被告不符本條項之適用，而謂（略以）：被告於偵查中之
    陳述丁○○涉及之犯行尚不明確，而係準備程序時始有較為
    明確之指訴，而該條項所定檢察官得以「追訴」共犯，應該
    是指達到起訴之情形，而不該泛指起訴前的偵查作為，否則
    本條的適用過於寬泛等語。本院經當庭評議並裁定，認被告
    符合證人保護法第十四條第一項減輕或免除其刑之事由。蓋
　　(一)被告於偵查中之羈押期間，書寫聲請具保停止羈押狀上已
  　詳細記載其友人丁○○之出生年，住址及行動電話號碼等資
    料，並詳述丁○○參與本案之犯罪情節，於九十三年十二月
    十日經檢察署收狀附卷可查；(二)其後被告於同年十二月十六
    日之偵查期日中，經檢察官諭知如被告陳述之內容符合證人
    保護法第十四條規定，檢察官願以當日訊問筆錄代替事前之
    書面同意後，被告復詳細陳述丁○○及其參與本案之情節等
  　情，另輔以被告於本院準備程序所陳之相關細節，及本院依
    職權所調查之丁○○資料，應足特定「丁○○」其人，及丁
    ○○涉嫌本案之情，已得為發動偵查之證據；(三)本條項之稱
    因而使檢察官得以「追訴」該案之其他共犯者，依其文義及
    規範意旨，應不限於「起訴」，而應包括「發動偵查」之追
    訴行為在內；(四)縱檢察官於本案起訴書中並未敘明被告符合
    本條項，惟查檢察官業於起訴書中明示「另簽分偵辦」「楊
    姓」及「陳姓」男子等語，足證檢察官確實因被告在偵查中
    之供述，相信有此等共犯，且已開於始追訴楊姓男子（即丁
    ○○）。本院以為，如不如此解釋，則檢察官每每於起訴書
    中所載「另簽分偵辦」等語，既無從為有效監督，不僅有害
    國家賦予檢察官獨占追訴權限之公信力，更導致被告因為信
    賴檢察官已依被告之供述而發動對於共犯偵查之公權力，其
    所合法期待之法定減免其刑事由之信賴保護落空。本院必須
    不假辭費的強調檢察官為「舉世最客觀官署」之定位，願提
    出德國學者米德邁爾 (Mittermaier)的名言：「檢察官應僅
    力求真實與正義，因為他知曉，顯露他片面打擊被告的狂熱
    將減損他的效用與威信；他也知曉，只有公正合宜的刑罰才
    符合國家的利益」（轉引自林鈺雄著，檢察官論，一九九九
    年四月，第三十七頁）。值此檢察官爭取具有「司法官」色
    彩之關鑑時刻，願與偵查檢察官共勉之。是被告應依證人保
    護法第十四條第一項之規定，減輕其刑。
四、另按煙毒之遺害我國，計自中國清末以來，垂百餘年，一經
    吸染，萎痺終身，其因此失業亡家者，觸目皆是，由此肆無
    忌憚，滋生其他犯罪者，俯首即得；更且流毒所及，國民精
    神日衰，身體日弱，欲以鳩形鵠面之徒，為執銳披堅之旅，
    殊不可得，是其非一身一家之害，直社會、國家之鉅蠹；而
    欲湔除毒害，杜漸防萌，當應特別以治本截流為急務，蓋伐
    木不自其本，必復生；塞水不自其源，必復流，本源一經斷
    絕，其餘則不戢自消也。「毒品危害防制條例」係鑒於煙毒
    之禍害蔓延，跨國販賣活動頻繁，而對之有所因應。故其立
    法目的在防止來自世界各國毒害，查緝流入毒品，預防及制
    裁與毒品有關之犯罪，亦即肅清煙毒，防制毒品危害，藉以
    維護國民身心健康，進而維持社會秩序，俾免國家安全之陷
    於危殆（司法院大法官議決釋字第四七六號解釋理由書節錄
    參照）。前述發人深省之文字，係在說明毒品危害的不僅是
    個人的健康而已，更是對於家庭以及全體國民，乃至社會、
    國家戰力的重大危害，而欲戒除毒品，必須從斷絕來源作起
    。是本條例無論對於販賣、運輸等提供毒品來源之行為均訂
    有嚴苛之刑罰規定，其目的無非係在以國家之刑罰權，制裁
    並威嚇該等對國家安全及國民健康有重大危害之行為。爰審
    酌被告為解決自己債務問題，貪圖二十萬元之利益，寧運輸
    多達二千餘公克之毒品入境，鋌而走險，所造成進而可能提
    供他人販賣毒品及施用毒品之來源，其所為勢將助長販賣毒
    品行為之更形猖獗，且此類行為所生危害，非僅個人或多數
    人之生命、身體法益受侵害，影響所及甚且危害全體社會、
    國家之健全發展之犯罪動機、目的、手段及所生危害，又幸
    經警及時查獲，扣案毒品未流入市面造成無從挽回之實害後
    果，及被告犯罪後於偵查及審理期間坦承犯行，並據實詳盡
    提出其他共犯之涉案情節及聯絡方法，犯後態度尚稱良好等
    一切情狀，考量公訴人當庭求處之有期徒刑七年，尚屬過重
    ，辯護人所要求之三年六個月又過輕，而量處如主文所示之
    刑，以示懲戒。另按查獲之毒品及專供製造或施用毒品之器
    具，不問屬於犯人與否，均沒收銷燬之；另違反毒品危害防
    制條例第四條之罪者，其供犯罪所用或因犯罪所得之財物，
    均沒收之，毒品危害防制條例第十八條第一項前段、第十九
    條第一項前段分別定有明文，此為排除刑法關於沒收規定之
    特別規定。扣案如主文所示第三級毒品四包，其包裝之夾鏈
    塑膠袋，及其上黏貼之膠帶等物，因與毒品分離不易，或分
    離所需費用與該等物品之客觀價值顯不相當，自應一體視為
    毒品部分，均屬修正後毒品危害防制條例第二條第二項第三
    款所明定之第三級毒品，為法律上禁止持有之違禁物，均應
    依同條例第十八條第一項前段義務沒收之規定，不問是否屬
    被告所有，均沒收銷燬。另被告運輸毒品所先取得之前期報
    酬四萬元，係其因犯本案運輸毒品罪所得之物，爰併依毒品
    危害防制條例第十九條第一項規定，宣告沒收，如全部或一
    部不能沒收時，以其財產抵償之。
據上論斷，應依刑事訴訟法第二百九十九條第一項前段，懲治走
私條例第二條第一項、第十一條，毒品危害防制條例第四條第三
項、第十八條第一項前段、第十九條第一項，證人保護法第十四
條第一項，刑法第十一條前段、第二十八條、第五十五條，判決
如主文。
本案經檢察官林鈺雄到庭執行職務。
中    華    民    國     94    年    6    月    27    日
                        臺灣桃園地方法院刑事第六庭
                             審判長法  官  錢　建　榮
                             　    法  官　陳　永　來
                                   法  官　蔡　寶　樺
以上正本證明與原本無異。
如不服本判決，應於判決送達後10日內向本院提出上訴狀（應附
繕本），上訴於臺灣高等法院。
                                   書記官　劉  寶  霞
中    華    民    國     94    年    7    月     8    日
附錄本案論罪科刑法條全文：
懲治走私條例第2條
私運管制物品進口、出口逾公告數額者，處 7 年以下有期徒刑，
得併科新臺幣 3 百萬元以下罰金。
以犯前項之罪為常業者，處 3 年以上 10 年以下有期徒刑，得併
科新臺幣 5 百萬元以下罰金。
第 1 項之未遂犯罰之。
第 1 項所稱管制物品及其數額，由行政院公告之。
毒品危害防制條例第4條
製造、運輸、販賣第一級毒品者，處死刑或無期徒刑；處無期徒
刑者，得併科新臺幣 1 千萬元以下罰金。
製造、運輸、販賣第二級毒品者，處無期徒刑或 7 年以上有期徒
刑，得併科新臺幣 7 百萬元以下罰金。
製造、運輸、販賣第三級毒品者，處 5 年以上有期徒刑，得併科
新臺幣 5 百萬元以下罰金。
製造、運輸、販賣第四級毒品者，處 3 年以上 10 年以下有期徒
刑，得併科新臺幣 3 百萬元以下罰金。
製造、運輸、販賣專供製造或施用毒品之器具者，處 1 年以上 7
年以下有期徒刑，得併科新臺幣 1 百萬元以下罰金。
前五項之未遂犯罰之。
